

# HASBI RIZALDI

+62856 4040 2997 | hasbirialdi14@gmail.com | Linkedin: Hasbi Rizaldi | Kebumen, 14 mei 1998 | Ds. Purbasari, Dawuan Tengah, Cikampek, Jawa Barat.

### **TENTANG SAYA**

Saya lulusan Teknik Informatika STMIK Pranata Indonesia tahun 2022. Memiliki pengalaman kerja sebagai operator produksi di beberapa perusahaan manufactur. Saat ini saya bekerja sebagai Operator Produksi di PT. HPPM (Machining Pulley). Saya sangat tertarik untuk berkarir ke bidang IT, terutama di bagian Web Development.

#### **PENDIDIKAN**

- STMIK Pranata Indonesia (2018-2022)
  S1 Teknik Informatika IPK 3,38
- Pelatihan
  Haltev IT Learning Center (2023)
  Web Development Bootcamp Program (Laravel)

#### **PENGALAMAN KERJA**

- PT. Astra Honda Motor (2016-2018)
  Machining Silinder Head & Crankcase (Produksi)
- PT. Yamaha Music Manufacturing Indonesia (2018-2020)
  Assembly Guitar & Packing (Produksi)
- PT. Honda Precision Part Manufacturing (2021-Sekarang)
  Machining Pulley (Produksi)

## **KETERAMPILAN**

Hard Skill

HTML, CSS, Javascript, PHP, MYSQL, React JS, Next JS, Version Control System (GIT) Framework: Laravel, Codelgniter,

Soft Skill

Problem Solving, Komunikasi dan kerjasama tim yang baik, Mampu beradaptasi, Mampu bekerja dibawah tekanan, Mempunyai ambisi belajar hal baru.

Bahasa: Bahasa Indonesia (Native), Bahasa Inggris (Intermediate)